臺灣高雄地方法院刑事判決　　　　　　　96年度訴緝字第38號
公　訴　人　臺灣高雄地方法院檢察署檢察官
被　　　告　丙○○
選任辯護人　盧世欽律師
上列被告因違反毒品危害防制條例案件，經檢察官提起公訴（94
年度偵字第2531號、94年度偵字第2531號），本院判決如下：
    主  文
丙○○連續販賣第二級毒品，累犯，處有期徒刑玖年。扣案門號
0000000000號行動電話壹支，沒收之。未扣案販賣第
二級毒品所得財物新臺幣參仟元，沒收之，如全部或一部不能沒
收時，以其財產抵償之。
    事  實
一、丙○○於民國90年間因施用毒品案件，經本院以91年度訴字
    第1104號判處有期徒刑10月確定，於92年10月30日縮短刑期
    執行完畢。詎猶不知悔改，明知甲基安非他命係屬毒品危害
    防制條例第2 條第2 項所規定之第二級毒品，未經許可，不
    得製造、運輸、販賣及持有，竟意圖營利，基於販賣第二級
    毒品之概括犯意，於94年1 月初之某2 日，均先由乙○○以
    其所有門號0000000000號行動電號撥打丙○○所有門號0000
    000000號行動電話，表明欲向丙○○購買第二級毒品甲基安
    非他命，經雙方達成每包不詳重量之第二級毒品甲基安非他
    命價格分別為新臺幣（下同）1,000 元及2,000 元後，再由
    丙○○分別在高雄縣梓官鄉○○村○○路蚵寮國小及高雄市
    楠梓區○○路台塑加油站旁，連續出售第二級毒品甲基安非
    他命1 包予乙○○2 次，總計獲取3,000 元之代價。嗣於94
    年1 月28日下午2 時50分許，為警持本院核發之搜索票前往
    丙○○之男友溫國輝位於高雄縣梓官鄉○○路313 巷31號之
    住處執行搜索，並扣得溫國輝所有之第二級毒品甲基安非他
    命2 包（驗前毛重2. 4公克，驗後毛重2.3 公克）、海鹽晶
    體2 瓶、吸食器1 組、止血帶1 條、海洛因1 包、注射針筒
    3 支、殘有海洛因之夾鏈袋7 只、鏟管3 支、小剪刀1 把、
    空夾鏈袋43個、現金6,600 元、行動電話3 支（門號分別為
    0000000000號、0000000000號、0000000000號）及丙○○所
    有之行動電話1 支（門號為0000000000號），復因警方旋即
    接獲乙○○撥打扣案丙○○所有門號0000000000號行動電話
    向丙○○購買毒品，經警與乙○○相約在高雄市楠梓區健仁
    醫院，因而查獲，始悉上情。
二、案經高雄市政府楠梓分局報告臺灣高雄地方法院檢察署檢察
    官偵查起訴。
    理  由
壹、程序部分（證據能力之審查）：
一、按「被告以外之人於審判中所在不明而傳喚不到者，其於檢
    察事務官、司法警察官或司法警察調查中所為之陳述，經證
    明具有可信之特別情況，且為證明犯罪事實之存否所必要者
    ，得為證據」，刑事訴訟法第159 條之3 第3 款訂有明文。
    查本件證人乙○○於司法警察調查中所為有關被告丙○○之
    陳述，係被告以外之人審判外之陳述，而證人乙○○於審判
    中所在不明，且經本院傳喚及拘提不到，而未能到庭。本院
    參酌證人乙○○於警詢時之證詞，距離案發時間較近，記憶
    較為清晰，且當時甫為警查獲，不及思慮為己或他人脫罪，
    且未直接或間接與被告接觸，較無受外力干擾之情形，而警
    方於詢問該等證人之際，亦有依法全程錄音，並無不法取供
    ，是渠等警詢中之陳述，相較於渠等在本院審理時之陳述，
    均具有可信之特別情況，應得為證據。
二、次按被告以外之人於審判外之陳述，雖不符刑事訴訟法第15
    9 條之1 至之4 等4 條之規定，然若當事人於審判程序中同
    意作為證據，法院審酌該言詞陳述或書面陳述作成時之情況
    ，認為適當者，亦得為證據；又當事人、代理人或辯護人於
    法院調查證據時，知有刑事訴訟法第159 條第1 項不得為證
    據之情形，而未於言詞辯論終結前聲明異議者，視為有前項
    之同意，同法第159 條之5 定有明文。此立法意旨在於傳聞
    證據未經當事人之反對詰問予以核實，原則上先予排除。惟
    若當事人已放棄反對詰問權，於審判程序中表明同意該等傳
    聞證據可作為證據；或於言詞辯論終結前未聲明異議，基於
    尊重當事人對傳聞證據之處分權，及證據資料愈豐富，愈有
    助於真實發見之理念，且強化言詞辯論主義，使訴訟程序得
    以順暢進行，上開傳聞證據亦均具有證據能力。查本件證人
    吳志峰、蔣曜同及共同被告溫國輝於警詢、偵查及本院審理
    時之證述，均具有被告以外之人審判外陳述之性質者，均屬
    傳聞法則，惟經本院依法提示予以調查，檢察官及被告與辯
    護人均同意作為證據，亦未對此表示任何異議，且經本院審
    酌該書面作成時無違法情事，應適宜為本案之證據，併此敘
    明。
貳、實體部分：
一、查被告丙○○行為後，如附表所示之相關法律均業經變更，
    並俱於95年7 月1 日施行，玆經整體比較結果，裁判時法並
    未較為有利，從而依刑法第2 條第1 項規定，自應適用各該
    行為時法，亦即修正前刑法，合先敘明。
二、訊據被告丙○○對於上開事實均矢口否認，辯稱：扣案之第
    二級毒品及其他物品均不是伊的，伊並無販賣第二級毒品予
    乙○○，乙○○所述前後不一，是故意誣陷伊的云云。經查
    ：
  (一)訊據證人乙○○於警詢時證稱：伊是撥打0000000000號行動
    電話向綽號「菁仔」之人購買第二級毒品，前後共3 次，每
    次金額均在1,000 元至2,000 元間，地點都是「菁仔」決定
    ，大部分在鳳楠路的台塑加油站旁等語（見警2 卷第14頁）
    ，並當場指認被告丙○○即為與其交易毒品之人（見警2 卷
    第15頁），復於偵查中證稱：伊於案發當天是撥打00000000
    00號行動電話向伊友人之胞妹丙○○聯絡，而伊曾經有拜託
    丙○○幫伊拿取1000元之甲基安非他命2 次，第3 次就被抓
    到，伊知道丙○○有管道拿到毒品等語（見偵1 卷第25、26
    頁），嗣於本院審理時亦證稱：伊是請被告丙○○代為購買
    第二級毒品2 次，1 次拿1,000 元，另1 次拿2,000 元，都
    是丙○○本人交付毒品給我等語（見本院審4 卷第174 、17
    6 頁），本院質諸證人上開證言，就購買毒品之聯絡方式、
    時間、地點、次數、金額均能清楚交代，且前後互核均相一
    致，苟非真有其事，證人乙○○當無從憑空任意杜撰，是其
    所述應堪信為真實；至證人乙○○於偵查及本院審理時雖改
    口係其請被告丙○○幫忙購買毒品，然證人乙○○於被告丙
    ○○為警查獲後，有撥打電話至被告所持用門號0000000000
    號行動電話，而由查獲之員警蔣曜同與其對話，證人乙○○
    於電話中言稱：伊要買3,000 元之甲基安非他命，並約定在
    鳳楠路的台塑加油站旁等被告等語，業據證人乙○○於警詢
    時陳述在卷（見警2 卷第18頁），並為其於本院審理時所不
    否認，復有證人蔣曜同於檢察官偵訊及本院審理時證述明確
    （見偵1 卷第53頁，本院審4 卷第183 頁），並有通聯調閱
    查詢單1 份在卷可稽（見偵1 卷第36至39頁），是證人乙○
    ○確於被告為警查獲後仍打電話向被告購買毒品，再與被告
    上開警詢之證述相互比對，足認證人乙○○確係向被告直接
    購買毒品，而非僅係拿錢請被告幫忙購買毒品，證人於偵查
    及警詢中所述請被告代為購買等情，應係迴護被告之詞，不
    足採信。
  (二)至被告丙○○雖辯稱：伊並無販賣第二級毒品予乙○○，乙
    ○○所述前後不一，是故意誣陷伊的云云。然查，證人乙○
    ○於被告丙○○為警查獲後，有撥打電話至被告所持用門號
    0000000000號行動電話欲向被告購買第二級毒品，已如上述
    ，而依證人乙○○供稱：伊以為係被告之男友接聽等語（見
    本院審4 卷第176-1 頁），其並不知接聽電話之人為員警，
    則證人乙○○於斯時並不知被告已為警查獲，自無打電話給
    被告並任意誣陷被告之可能；另被告與證人乙○○並無宿怨
    仇隙，則證人乙○○自無誣陷被告之理；參以證人乙○○於
    偵查及本院審理時改口係其請被告丙○○幫忙購買毒品，而
    意圖迴護被告，益徵其並無誣陷被告之可能。是被告所辯，
    要與事實不符，不足採信。
  (三)本案雖因被告丙○○矢口否認犯行而無從得知其販賣第二級
    毒品所可獲得之利益為何。然販賣第二級毒品，可處無期徒
    刑，或7 年以上有期徒刑，得併科700 萬元以下罰金，毒品
    危害防制條例第4 條第2 項定有明文，是販賣毒品係屬嚴重
    違法行為，苟遭逮獲，後果非凡，毒販出售毒品時無不小心
    翼翼，不敢公然為之，且不論是毒品之包裝如何，均可由販
    售者任意分裝增減其重量及純度，而每次販賣之價格，亦隨
    雙方關係之深淺、資力、需求之程度等因素，由販售之人任
    意調整，顯見販售毒品之人，必有豐厚利得，否則豈有願冒
    罹重典之風險，而以原價或低於原價買賣毒品之理，足認被
    告丙○○確有藉由販賣第二級毒品以從中賺取買賣差價牟利
    之意圖甚明。
  (四)綜上所述，上開證人乙○○所證述曾以1,000 元及2,000 元
    之代價向被告丙○○購買第二級毒品甲基安非他命2 次之事
    實應堪採信，此外，並有通聯調閱查詢單1 份（見偵1 卷第
    36至39頁）、扣押筆錄、扣押物品目錄表各1 紙（見警1 卷
    第25至29頁）在卷可稽，堪認被告丙○○卻有販賣第二級毒
    品甲基安非他命2 次予證人乙○○之事實。被告丙○○上開
    辯稱其並未販賣第二級毒品云云，要屬事後卸責之詞，不足
    採信。是本案事證業已明確，被告犯行洵堪認定，應依法論
    科。
三、按甲基安非他命，係毒品危害防制條例第2 條第2 項所定之
    第二級毒品，不得非法持有、施用、販賣。被告丙○○明知
    不得販賣第二級毒品甲基安非他命，猶以獲利之意出售予他
    人，核其所為，係犯毒品危害防制條例第4 條第2 項之販賣
    第二級毒品罪。其持有第二級毒品甲基安非他命之低度行為
    ，已為販賣之高度行為所吸收，不另論罪。被告前後2 次販
    賣第二級毒品犯行，時間緊接，方法相同，顯係基於概括犯
    意而為，為連續犯，爰依修正刑法第56條之規定，以一罪論
    ，並加重其刑。另被告於90年間因施用毒品案件，經本院以
    91年度訴字第1104號判處有期徒刑10月確定，於92年10月30
    日縮短刑期執行完畢，有臺灣高等法院被告全國前案紀錄表
    1 紙附卷可稽，被告於上開有期徒刑執行完畢5 年內，再犯
    本件有期徒刑以上之罪，為累犯，應依修正前刑法第47條規
    定，遞加重其刑。爰審酌被告丙○○身值青年，竟不思以正
    當途徑取得金錢，明知第二級毒品戕害人體身心健康非輕，
    卻為圖獲利，而販賣第二級毒品，且其犯後自始飾詞否認犯
    行，以圖卸責，行為確所不當，且未見悔意，本應依檢察官
    之請求量處有期徒刑9 年6 月，然因檢察官求刑基礎係植基
    於被告丙○○另與同案被告溫國輝共同販賣第二級毒品予「
    殺豬」、「聰明」、「英豪」、「英雄」（即曾榮祥）、「
    志峰」（即吳志峰）等人，而本院所認定被告丙○○販賣第
    二級毒品之次數則僅有2 次，且未為警查獲持有毒品，復衡
    其犯罪之動機、目的、手段、所生之危害等一切情狀，量處
    如主文所示之刑，以資懲儆。
四、另扣案之行動電話（門號：0000000000號）1 支，係屬被告
    丙○○所有，業據被告丙○○供述在卷（見警1 卷第7 頁）
    ，並用供販賣第二級毒品所用之財物，業如上述，應依毒品
    危害防制條例第19條第1 項之規定，沒收之。又被告丙○○
    因犯本罪所得之財物共計3,000 元，雖未扣案，然此係被告
    販賣第二級毒品所得之財物，業如上述，應依毒品危害防制
    條例第19條第1 項之規定，沒收之，如全部或一部不能沒收
    時，以其財產抵償之。另扣案門號0000000000號SIM 卡1 張
    ，係屬電信公司所有，並非被告所有，爰不依毒品危害防制
    條例第19條第1 項前段之規定宣告沒收之。至扣案之第二級
    毒品甲基安非他命2 包（驗前毛重2.4 公克，驗後毛重 2.3
    公克），應係共同被告溫國輝欲供販賣所用之第二級毒品，
    已經本院以94年度訴字第1760號審明在卷，並非被告丙○○
    所有供販賣所用之第二級毒品，爰不依毒品危害防制條例第
    18 條 第1 項前段之規定宣告沒收銷燬之。另扣案溫國輝所
    有之海鹽晶體2 瓶、吸食器1 組、止血帶1 條、海洛因1 包
    、注射針筒3 支、殘有海洛因之夾鏈袋7 只、鏟管3 支、小
    剪刀1 把、空夾鏈袋43個、現金6,600 元、行動電話3 支（
    門號分別為0000000000號、0000000000號、0000000000號）
    ，均非被告丙○○所有，且與被告所犯本件販賣第二級毒品
    犯行無關，爰不依毒品危害防制條例第19條第1 項前段之規
    定宣告沒收之。
參、不另為無罪之諭知部分
一、公訴意旨略以：被告丙○○另涉嫌意圖牟利，而與溫國輝共
    同基於販賣第二級毒品海洛因之概括犯意聯絡，自94年1 月
    2 日起迄1 月8 日止，由溫國輝以每包500 元、1,000 元、
    1,500 元、2,000 元、3,000 元之代價，連續販賣第二級毒
    品甲基安非他命予綽號「殺豬」、「聰明」、「英豪」及「
    英雄」（即證人曾榮祥）、「志峰」（即吳志峰）等人，並
    持有扣案之甲基安非他命2 瓶伺機販賣，因認被告丙○○涉
    犯販賣第二級毒品之犯嫌。
二、按犯罪事實應依證據認定之，無證據不得認定犯罪事實，刑
    事訴訟法第154 條第2 項定有明文。又認定犯罪事實，所憑
    之證據，雖不以直接證據為限，間接證據亦包括在內，然無
    論直接或間接證據，其為訴訟上之證明，須於通常一般之人
    均不致於有所懷疑，而得確信其為真實之程度者，始得據之
    為有罪之認定，倘其證明尚未達到此一程度，而有合理性懷
    疑之存在時，即無從為有罪之認定，根據「罪證有疑，利於
    被告」之證據法則，即不得遽為不利於被告之認定（最高法
    院著有76年台上字第4986號判例可資參照）；再按犯罪事實
    之認定，應憑真實之證據，倘證據是否真實尚欠明顯，自難
    以擬制推測之方法，為其判斷之基礎，而認定犯罪事實之證
    據係指足以認定被告確有犯罪行為之積極證據而言，該項證
    據自須適合於被告犯罪事實之認定，始得採為斷罪資料（最
    高法院53年台上字第656 號及29年上字第3105號判例可資參
    照）。
三、公訴人認被告溫國輝涉有上開犯行，無非係以被告丙○○與
    共同被告溫國輝2 人係同居男女朋友關係，且證人吳志峰於
    警詢中證述：溫國輝確有販售第二級毒品甲基安非他命予伊
    等語，並有扣案載有金錢之記事本1 本、扣案晶體1 瓶暨高
    雄醫學大學附設中和紀念醫院94年3 月31日編號0000-000 0
    號檢驗報告1 紙為其證據。經查：
  (一)本件共同被告溫國輝販賣第二級毒品予證人吳志峰之事實，
    業據本院以94年度訴字第1760號判決審明在案，而據臺灣高
    等法院高雄分院以95年度上訴字第877 號及最高法院以95年
    度台上字第5204號分別駁回溫國輝之上訴確定，有上開判決
    書在卷可參，而依上開判決所示，均係認與證人吳志峰交易
    毒品之人為共同被告溫國輝，而與被告丙○○無涉；且證人
    吳志峰於警詢中陳稱：伊以電話撥打門號0000000000號與溫
    國輝聯絡，要向其購買毒品等語（見警1 卷第11頁），並於
    本院審理時證稱：伊不認識丙○○等語（見本院審4 卷第18
    8 頁），亦顯示證人吳志峰並非向被告丙○○購買毒品；而
    被告丙○○與共同被告溫國輝雖係同居之男女朋友關係，然
    亦難僅以此即遽認被告丙○○與共同被告溫國輝有何共同販
    賣毒品之犯行；參以公訴人就被告丙○○與共同被告溫國輝
    就上開犯行具有犯意聯絡及行為分擔，並未提出可資佐證之
    積極證據，且為丙○○及共同被告溫國輝所否認，是公訴人
    認被告丙○○涉有與共同被告溫國輝共同販賣第二級毒品予
    證人吳志峰之犯嫌，即無足夠之證據可資證明。
  (二)又證人曾榮祥於警詢中固陳稱：「（你是否有向溫國輝購買
    毒品？你們如何聯絡？你是否有吸食毒品習慣？）我有向他
    購買毒品，均以打他行動電話（0000000000）聯絡，每次新
    台幣500 元，幾次我忘記了，都是朋友託我購買或自己購買
    」等語在卷（見警2 卷第8 頁反面），然觀其上開陳述，僅
    有泛稱曾向被告溫國輝購買毒品，對於購買毒品之種類、次
    數、地點及日期，確均未能明確供述，而證人曾榮祥於本院
    審理時更證稱：伊在警詢中所稱之「輝仔」，並非在庭之本
    案被告溫國輝，伊當時說是溫國輝，是因為警方要伊咬出溫
    國輝來等語（詳見本院審4 卷第168-173） ，是證人曾榮祥
    是否確有向共同被告溫國輝購買第二級毒品甲基安非他命，
    即有可疑；另扣案0000000000號之行動電話號碼，自94年 1
    月1 日起迄同年月29日止，均無任何通聯記錄等情，亦有和
    信電訊94年3 月2 日函文1 紙在卷可稽（見偵1 卷第58頁）
    ，是公訴人以證人曾榮祥於警詢中所述上開供詞，即認證人
    曾榮祥有於94年1 月2 日起迄1 月8 日止之間，透過撥打00
    00000000號行動電話予被告溫國輝聯絡購買第二級毒品犯行
    一事，顯與卷證資料有所不符。則依上述，公訴人認共同被
    告溫國輝涉有販賣第二級毒品甲基安非他命予證人曾榮祥之
    犯行，僅有前後矛盾且與其他卷證資料不符之證人曾榮祥於
    警詢中之供詞，尚未能說服本院得其心證，是公訴人認共同
    被告溫國輝販賣第二級毒品予證人曾榮祥之犯嫌，即無足夠
    之證據可資證明，從而，亦無從認被告丙○○有何與共同被
    告溫國輝共同販賣第二級毒品甲基安非他命予證人曾榮祥之
    犯行。
  (三)至公訴人認被告丙○○與與被告溫國輝尚涉嫌共同販賣第二
    級毒品予綽號「殺豬」、「聰明」、「英豪」之人，所憑之
    證據僅有扣案之筆記本1 本。然該筆記本僅有記載上開文字
    ，復於該等文字後方加註數字，其餘並無任何文字交代該等
    文字或數字之意涵，無法一望即知其意。而共同被告溫國輝
    則一再否認該等記載為販毒所得之帳冊，辯稱：係其與朋友
    間之會錢及金前往來等語之情形下。是若無任何證人出面指
    證或其他足資佐證之證據，即無從排除該等記錄可能僅係共
    同被告溫國輝與朋友間單純之金錢往來，亦無從排除可能係
    共同被告溫國輝販賣第二級毒品或其他物品所得之金錢，要
    難逕自推定該等記錄均為販賣第二級毒品甲基安非他命所得
    ，是公訴人認共同被告溫國輝涉有上開犯行，即屬未能證明
    ，從而，亦無從認被告丙○○有何與共同被告溫國輝共同販
    賣第二級毒品甲基安非他命予「殺豬」、「聰明」、「英豪
    」等人之犯行。
  (四)另公訴人認被告丙○○與共同被告溫國輝共同持有扣案之瓶
    裝晶體2 瓶，係犯持有第二級毒品甲基安非他命之犯嫌，並
    提出台灣高雄醫學大學附設中和紀念醫院編號0000-0000 號
    之檢驗報告1 紙（檢驗結果呈現其中一瓶係具有第二級毒品
    甲基安非他命成分）為其佐證。惟共同被告溫國輝一再辯稱
    ：該等晶體並非第二級毒品甲基安非他命，均係海鹽等語。
    嗣經本院依職權送請高雄市立凱旋醫院鑑定，而以氣象層析
    質譜儀鑑定結果，該2 瓶晶體均未檢出甲基安非他命陽性反
    應，則有高雄市立凱旋醫院94年10月5 日高市凱醫驗字第21
    47號濫用藥物成品檢驗報告1 紙附卷可稽。是基於罪疑有利
    於被告為認定之原則，自無從遽認扣案之晶體2 瓶有第二級
    毒品甲基安非他命成分，公訴人認共同被告溫國輝持有該等
    晶體係涉犯有持有第二級毒品犯行，亦屬不能證明，從而，
    亦無從認被告丙○○有何與共同被告溫國輝共同持有該等晶
    體係涉犯有持有第二級毒品犯行。
四、綜上所述，公訴人所指被告丙○○涉嫌上開犯行，均屬不能
    證明，本均應為無罪之諭知，然因公訴人認被告丙○○上開
    涉嫌持有第二級毒品犯嫌部分，與本院前開論罪部分有實質
    上一罪關係；被告丙○○上開涉嫌販賣第二級毒品犯嫌部分
    ，與本院前開論罪部分有連續犯之裁判上一罪關係，爰均不
    另為無罪之諭知。
據上論斷，應依刑事訴訟法第299 條第1 項前段，毒品危害防制
條例第4 條第2 項、第19條第1 項，刑法第2 條第1 項前段、第
11 條 、第56條（修正前）、第47條（修正前），判決如主文。
本案經檢察官甲○○到庭執行職務。
中　　華　　民　　國　　96　　年　　6 　　月　　21　　日
            鳳山刑事第一庭  審判長法  官  黃三友
                                  法  官  林芳華
                                  法  官  陳盈吉
以上正本證明與原本無異。
如不服本判決，應於收受送達後10日內向本院提出上訴書狀。
中　　華　　民　　國　　96　　年　　6 　　月　　21　　日
 　　　　　　　　　　　　　       書記官  吳俊達
附錄論罪法條
毒品危害防制條例第4 條
製造、運輸、販賣第一級毒品者，處死刑或無期徒刑；處無期徒
刑者，得併科新台幣1,000 萬元以下罰金。
製造、運輸、販賣第二級毒品者，處無期徒刑或7 年以上有期徒
刑，得併科新台幣700 萬元以下罰金。
製造、運輸、販賣第三級毒品者，處5 年以上有期徒刑，得併科
新台幣500萬元以下罰金。
製造、運輸、販賣專供製造或施用毒品之器具者，處1 年以上 7
年以下有期徒刑，得併科新台幣100萬元以下罰金。
前4 項之未遂犯罰之。
附表：
┌──┬───────┬───────┬───────┬────┐
│比較│行為時法（95年│裁判時法（95年│比較結果      │備註    │
│內容│7 月1 日前之刑│7 月1 日生效之│              │        │
│    │罰法律）      │刑罰法律）    │              │        │
├──┼───────┼───────┼───────┼────┤
│連續│刑法第56條：連│已刪除。      │依行為時法以一│        │
│犯  │續數行為而犯同│              │罪論，但得加重│        │
│    │一之罪名者，以│              │其刑至二分之一│        │
│    │一罪論。但得加│              │，而依裁判時法│        │
│    │重其刑至二分之│              │則應數罪併罰。│        │
│    │一            │              │比較結果以行為│        │
│    │              │              │時法較有利於行│        │
│    │              │              │為人。        │        │
├──┼───────┼───────┼───────┼────┤
│刑法│罰金：（銀元）│罰金：新臺幣10│裁判時法罰金刑│上開修正│
│第33│1 元以上。    │00元以上，以百│之最低度刑提高│影響關於│
│條第│              │元計算之。    │為新臺幣1000元│罰金刑最│
│5 款│              │              │。是以行為時法│低度。  │
│    │              │              │較有利於被告。│        │
├──┼───────┼───────┼───────┼────┤
│累犯│刑法第47條：受│刑法第47條第1 │依行為時法及裁│        │
│    │有期徒刑之執行│項：受徒刑之執│判時法均構成累│        │
│    │完畢，或受無期│行完畢，或一部│犯，適用結果並│        │
│    │徒刑或有期徒刑│之執行而赦免後│無不同。      │        │
│    │一部之執行而赦│，5 年以內「故│              │        │
│    │免後，5 年以內│意」再犯有期徒│              │        │
│    │再犯有期徒刑以│刑以上之罪者，│              │        │
│    │上之罪者，為累│為累犯，加重本│              │        │
│    │犯，加重本刑至│刑至二分之一。│              │        │
│    │二分之一。    │              │              │        │
├──┴───────┴───────┴───────┴────┤
│比較結果：                                                    │
│裁判時法並未較有利於被告。從而，應依刑法第2 條第1 項前段規定，│
│適用行為時之法律。                                            │
└───────────────────────────────┘
